【裁判字號】    95,附民,7
【裁判日期】    951122
【裁判案由】    損害賠償
【裁判全文】
臺灣澎湖地方法院刑事附帶民事訴訟判決  95年度附民字第7號
附民原告    甲○○
訴訟代理人  乙○○
送達代收人  紀錦隆  律師
附民被告    丙○○
訴訟代理人  魯惠良  律師
上列被告因95年度易字第14號重傷害案件，經原告提起附帶民事
訴訟，本院於中華民國95年11月8日辯論終結，判決如下：
    主  文
被告應給付原告新臺幣柒拾萬元，及自民國九十五年六月六日起
至清償日止，按週年利率百分之五計算之利息。
原告其餘之訴駁回。
本判決原告勝訴部分，於原告以新臺幣貳拾參萬元為被告供擔保
後，得假執行。但被告如於執行標的物拍定、變賣或物之交付前
，以新臺幣柒拾萬元為原告供擔保，或將上開金額提存後，得免
為假執行。
原告其餘假執行之聲請駁回。
    事實及理由
甲、兩造爭執要旨：
一、原告起訴主張：被告丙○○與原告甲○○因載運遊客之競爭
    關係及是否檢舉違法以漁船載客等事，結有宿怨，於民國94
    年9月7日下午3時許，在澎湖縣望安鄉東嶼坪中碼頭附近，
    丙○○見甲○○駕船前，遂上前質問，而生口角爭執，詎被
    告龍蛟基於傷害他人身體之故意，先以拳頭毆打原告甲○○
    之頭部3、4下，繼以腳踢擊原告甲○○之腹部，致原告甲○
    ○由碼頭側面之斜坡梯級處仰面跌落海中，受有左臉頰紅腫
    等傷害，待甲○○駕船返家後，即生有暈眩、頭痛等症狀；
    次（8）日，原告甲○○經望安衛生所醫師診斷有頭部外傷
    併腦震盪之症狀；同月12日，因前述症狀轉劇，再至高雄榮
    民總醫院（下稱高雄榮總）急診，經診斷為大腦皮質腫脹壓
    迫腦部導致癲癇發作；迭經住院治療，於同月21日，因腦部
    發生腦靜脈竇栓塞，進行緊急開腦手術取出血塊，導致腦梗
    塞性出血併右側偏癱、言語表達能力受損之重傷害。為此依
    侵權行為之法律關係，請求被告負損害賠償責任。又原告因
    此傷害所受損害計有：醫療費用新台幣（下同）110457元、
    工作損失247萬元，未來5年之看護費用360萬元、慰撫金200
    萬元，總計827萬元，原告訴請被告賠償上開金額及法定遲
    延利息，並陳明願供擔保請准宣告假執行。
二、被告則以：原告的腦靜脈栓塞與被告之傷害行為並無關聯，
    被告自無需負損害賠償責任，且原告主張的各項金額均屬過
    高或無理由等語資為抗辯。
乙、得心證之理由：
一、按附帶民事訴訟之判決，應以刑事訴訟判決認定之事實為據
    ，刑事訴訟法第500條前段定有明文。本件被告丙○○於上
    開時地毆打原告甲○○，致原告受有左臉頰紅腫6*5cm合併
    腦震盪等傷害等情，業據本院95年度訴字第14號刑事訴訟判
    決認定在案，則本件民事求償部分，自應以此為判斷之基礎
    ；而關於原告腦靜脈栓塞部分，本院業以上開刑事判決認定
    與被告之傷害行為無因果關係，故原告以此事實為請求之基
    礎，即無理由。
二、又按，因故意或過失，不法侵害他人權利者，負損害賠償責
    任；不法侵害他人身體、健康、名譽、自由、信用、隱私、
    貞操，或不法侵害其他人格法益而情節重大者，被害人雖非
    財產上之損害，亦得請求賠償相當之金額，民法第184條第1
    項前段、第195條第1項分別定有明文。經核原告所提出之醫
    療費用單據，皆係治療腦靜脈栓塞所支出，故其請求此部分
    費用，難予准許；而有關工作損失、看護費用部分，則係原
    告因腦靜脈栓塞所產生之損失或所支出之費用，亦與被告之
    傷害行為無關，故原告此部分之請求，亦無理由；至於慰撫
    金部分，本院審酌原告之傷勢，以及被告行為對原告所造成
    之心理影響，並考量兩造之經濟狀況、職業收入等一切情狀
    ，認被告應賠償原告70萬元之慰撫金為妥適。
三、綜上所述，原告請求被告賠償70萬元，及自起訴狀繕本送達
    被告翌日即95年6月6日起至清償日止，按週年利率百分之5
    計算之利息，為有理由，原告逾此範圍之請求，則屬無據，
    為無理由，應予駁回。
四、兩造均陳明願供擔保，聲請宣告或免為假執行，就原告勝訴
    部分，經核均無不合，爰分別依其等聲請酌定相當擔保金額
    予以准許。原告其餘假執行之聲請，因訴之駁回而失所依據
    ，不予准許。
丙：據上論結，本件原告之訴為一部有理由、一部無理由，依刑
    事訴訟法第502條第1項、第2項、第491條第10款，民事訴訟
    法第390條第2項、第392條第2項，判決如主文。
中    華    民    國    95    年    11    月    22    日
                  刑事庭  審判長法  官  管安露
                                法  官  陳順輝
                                法  官  李宛玲
以上正本係照原本作成。
如不服本判決，應於判決送達後10日內，向本院提出上訴狀（須
附繕本）。
中    華    民    國    95    年    11    月    23    日
                                書記官  楊依靚


司法院資訊處製作；財團法人民間司法改革基金會備份。
